【裁判字號】    95,訴,1802
【裁判日期】    951027
【裁判案由】    返還消費借貸款
【裁判全文】
臺灣板橋地方法院民事判決              95年度訴字第1802號
原      告  台灣中小企業銀行股份有限公司
法定代理人  丁○○
訴訟代理人  丙○○
被      告  乙○○
            甲○○
上列當事人間請求返還消費借貸款事件，經本院於民國95年10月
27日言詞辯論終結，判決如下：
    主  文
被告乙○○、甲○○應連帶給付原告新臺幣拾捌萬玖仟玖佰肆
拾柒元，及自民國九十五年三月九日起至清償日止，按年息百分
之八點零八計算之利息，並自民國九十五年四月十日起至清償日
止，其逾期在六個月以內者，按上開利率百分之十，逾期超過六
個月以上者，則按上開利率百分之二十計算之違約金。
被告乙○○應給付原告新臺幣拾壹萬柒仟壹佰肆拾元，及自民
國九十五年三月二十五日起至清償日止，按年息百分之八點零八
計算之利息，並自民國九十五年四月二十六日起至清償日止，其
逾期在六個月以內者，按上開利率百分之十，逾期超過六個月以
上者，則按上開利率百分之二十計算之違約金。
被告乙○○應給付原告新臺幣肆萬伍仟元，及自民國九十五年三
月七日起至清償日止，按年息百分之十五計算之利息。
被告乙○○應給付原告新臺幣壹拾萬玖仟柒佰柒拾伍元，及其中
新臺幣玖萬捌仟玖佰零捌元部分，自民國九十五年四月二日起至
清償日止，按年息百分之十八點五九計算之利息，並自民國九十
五年四月二日起至清償日止，按月計付逾期手續費新臺幣陸佰元
。
訴訟費用由被告連帶負擔。
本判決第一項、第二項、第三項、第四項於原告依序分別以新臺
幣壹拾貳萬玖仟元、新臺幣壹拾萬伍仟元、新臺幣壹萬伍仟元、
新臺幣萬陸仟元為各該項之被告供擔保後，得假執行。
    事實及理由
一、被告未於言詞辯論期日到場，核無民事訴訟法第386 條各款
    所列事由，爰依原告之聲請，由其一造辯論而為判決。
二、原告起訴主張：
（一）查被告乙○○邀另一被告甲○○為連帶保證人，於民國93
      年1 月8 日向原告申貸微型企業創業貸款，借款金額新臺
      幣（下同）500,000 元，借款期間自93年1 月9 日起至99
      年1 月9 日止，並約定自貸放後12個月內按月繳付利息，
      並自94年2 月9 日起開始按月平均攤還本息，共分60期，
      借款利率則按年利率3 ％固定計息，簽有微型企業創業貸
      款契約書及授信約定書為憑。依微型企業創業貸款契約書
      第五條「本貸款政府補貼之利息，依郵政儲金一年期定期
      儲蓄存款機動利率加3 ％，即年率4.525 ％固定計息，若
      政府不補貼利息時，借款人應自政府不補貼利息之日起，
      借款利率改按原貸利率加郵政儲金一年期定期儲蓄存款機
      動利率加3 ％，即年率7.525 ％固定計息」、第八條「凡
      逾期償還本金、利息或本息時，按借款總餘額，自應償還
      日起，逾期6 個月以內部分照借款利率10％，逾期超過6
      個月部分照借款利率20％加付違約金」，第十五條「借款
      人及連帶保證人均願將另訂立之授信約定書視為本契約之
      一部分」，詎料被告自95年3 月9 日起即未依約還款，有
      被告之還款繳息記錄可證。
（二）次查，被告乙○○於92年4 月25日向原告申貸微型企業創
      業貸款，借款金額500,000 元，借款期間自92年4 月25日
      起至98年4 月25日止，並約定自貸放後12個月內按月繳付
      利息，並自93年5 月25日起開始按月平均攤還本息，共分
      60期，借款利率則按年利率3 ％固定計息，簽有微型企業
      創業貸款契約書為憑。依微型企業創業貸款契約書第五條
      「本貸款政府補貼之利息，依郵政儲金一年期定期儲蓄存
      款機動利率加3 ％，即年率4.675 ％固定計息，若政府不
      補貼利息時，借款人應自政府不補貼利息之日起，借款利
      率改按原貸利率加郵政儲金一年期定期儲蓄存款機動利率
      加3 ％，即年率7.675 ％固定計息」、第八條「凡逾期償
      還本金、利息或本息時，按借款總餘額，自應償還日起，
      逾期6 個月以內部分照借款利率10％，逾期超過6 個月部
      分照借款利率20％加付違約金」，第十五條「借款人及連
      帶保證人均願將另訂立之授信約定書視為本契約之一部分
      」；詎料被告自民國95年3 月25日起即未依約還款，有被
      告之還款繳息記錄可證）。
（三）再查，被告乙○○於94年8 月29日向原告申請樂透貸信用
      貸款，並同時簽有樂透貸申請書暨樂透貸信用貸款約定書
      一紙，借款期間為94年9 月7 日至95年9 月7 日，申請金
      額為90,000元，案經原告核定後，由原告依約定書第3條
      約定，將核定之金額，撥入被告於本行開立之帳戶，並授
      權原告逕自該帳戶扣除6 ％手續費，而被告依約定書第2
      條約定，應自借款日之翌月起，以每一個月為一期，於借
      款期間分12期平均攤還所欠金額，期間被告並不另外負擔
      利息，惟若被告未依約按期繳款，依約定書第5 條約定應
      即加收15％之遲延利息，其經原告通知或催告後仍未繳納
      者，依約定書第8 條約定所欠債務應即視為全部到期，詎
      被告自95年3 月7 日起即未依約還款，有被告之還款繳息
      記錄可證。
（四）續查，被告乙○○，向原告申請信用卡並持用所核發之信
      用卡 (卡號：0000-0000-0000-0000 ；0000-0000-0000-0
      000)簽帳消費，依國際信用卡約定條款第14、15條之規定
      ，持卡人應按期給付原告各項帳款，否則應依規定利率加
      付遲延利息及逾期手續費，詎被告自95年4 月1 日起即未
      依約還款，有被告之還款繳息記錄可證。
（五）末依授信約定書第5 條約定，將其全部借款視為到期，被
      告等應立即償還如訴之聲明事項。
（六）聲明：如主文第一至第四項所示，並陳明願供擔保請准宣
      告假執行
三、被告未於言詞辯論期日到場，復未提出書狀作任何有利於已
    之聲明或陳述。
四、得心證之理由：
（一）原告主張之事實，業據提出微型企業創業貸款契約書影本
      1 份、授信約定書影本2 份、被告序號43還款繳息記錄1
      份、微型企業創業貸款契約書影本1 份、被告序號33還款
      繳息記錄1 份、樂透貸申請書暨樂透貸信用貸款約定書影
      本1 份、被告樂透貸（即序號63）還款繳息記錄1 份、國
      際信用卡申請書及國際信用卡約定條款影本各1 份、被告
      信用卡還款繳息記錄1 份、戶籍謄本2 份等件為證，而被
      告則經合法通知，未於言詞辯論期日到場爭執，復不提出
      書狀答辯以供本院斟酌，自堪信為真實。
（二）從而，原告依消費借貸及連帶保證之法律關係，訴請被告
      連帶清償借款並按約定利率計算之利息及違約金，即屬正
      當，應予准許。至原告陳明願供擔保請准為假執行之宣告
      ，經核於法尚無不合，爰酌定相當之擔保金額准許之。
五、結論：原告之訴為有理由，依民事訴訟法第385 條第1 項前
    段、第78條、第85條第1 項、第390 條第2 項，判決如主文
    。
中    華    民    國    95    年    10    月    27    日
                  民事第三庭    法  官  邱靜琪
以上正本係照原本作成
如對本判決上訴，須於判決送達後20日內向本院提出上訴狀
中    華    民    國    95    年    10    月    27    日
                                書記官  白俊傑


司法院資訊處製作；財團法人民間司法改革基金會備份。
